【裁判字號】    89,交上易,472
【裁判日期】    890330
【裁判案由】    過失致死
【裁判全文】
臺灣高等法院臺南分院刑事判決          八十九年度交上易字第四七二號   Ｃ
      上  訴  人
      即  被  告  甲  ○  ○
右上訴人因過失致死案件，不服臺灣臺南地方法院八十八年度交訴字第二○八號中華
民國八十九年一月十七日第一審判決（起訴案號：臺灣臺南地方法院檢察署八十八年
度偵字第八○六○號），提起上訴，本院判決如左：
      主    文
上訴駁回。
甲○○緩刑年。
      事    實
一、甲○○未考領有重型機車駕駛執照，於民國八十八年六月一日上午九時許，騎乘
    車牌ＭＲ－五一三號重型機車，由東向西行駛，途經台南縣新化鎮○○路四六四
    號前，應注意車前狀況，並隨時採取必要之安全措施，而當時天候晴、無障礙物
    、視距良好等情況，並無不能注意之情形，竟疏未注意，致其車撞及行人劉飛右
    腳而倒地，劉飛因而顱內出血致死。甲○○於肇事後，未被有偵查權之公務員或
    機關發覺前，主動向警方報案自首，進而接受裁判。
二、案經台灣台南地方法院檢察署檢察官相驗後自動檢舉偵查起訴。
      理    由
一、訊之上訴人即被告對於右揭事實坦承不諱，並有道路交通事故調查報告表乙份、
    現場照片多張附卷可稽，被害人劉飛確係因本件車禍死亡，亦經檢察官督同法醫
    師相驗屬實，製有勘驗筆錄、相驗屍體證明書、驗斷書附卷足憑。按汽車行駛時
    ，駕駛人應注意車前狀況，並隨時採取必要之安全措施，又汽車包括機器腳踏車
    ，道路交通安全規則第九十四條第三項及第二條第一款定有明文。被告駕車行經
    上揭肇事路段時，自應注意依上述道路交通安全規則之規定行車，以策安全，且
    依當時天候、路況等客觀情狀，尚無不能注意之情形，被告竟疏於注意，因而肇
    事，被告之行為自應認為有過失，台灣省台南區車輛行車事故鑑定委員會鑑定結
    果，亦為相同之認定，有該會鑑定意見書一紙在卷可參，益徵被告行為之有過失
    ，而其過失行為與被害人之死亡間有相當因果關係，本件事證明確，被告犯行堪
    予認定。
二、核被告所為，係犯刑法第二百七十六條第一項過失致死罪。被告無照駕車肇事致
    人死亡，應依道路交通管理處罰條例第八十六條第一項規定加重其刑。被告於肇
    事後，未被有偵查犯罪職權之公務員或機關發覺其為犯嫌前，向警方報案自首而
    接受裁判，此觀道路交通事故調查報告表之記載甚明，合於自首要件，應依刑法
    第六十二條前段規定減輕其刑。並依先加後減之方法為之。原審依刑法第二百七
    十六條第一項、第六十二條前段，道路交通管理處罰條例第八十六條第一項，罰
    金罰鍰提高標準條例第一條前段，並審酌被告之品性，犯罪所生之危害已鉅，惟
    無犯罪前科，犯罪後坦承犯行等一切情狀，量處被告有期徒刑七月，認事用法及
    量刑均無不當。被告上訴意旨以原審量刑過重指摘原判決不當，為無理由，應予
    駁回。
三、被告未曾受有期徒刑以上刑之宣告，有本院被告全國前案紀錄表附卷可稽，且被
    告業與被害人家屬成立民事上和解，賠償新台幣一百五十萬元，亦有台南縣新化
    鎮調解委員會調解筆錄影本在卷可按，被告經此偵審程序及科刑之教訓後，當知
    警惕，諒無再犯之虞，本院認其所受宣告之刑，以暫不執行為適當，併予宣告緩
    刑三年，以勵自新。
據上論結，應依刑事訴訟法第三百六十八條，刑法第七十四條第一款，判決如主文。
本案經檢察官李傳來到庭執行職務。
中    華    民    國      八十九      年      三      月      三十      日
                                  臺灣高等法院臺南分院刑事第三庭
                                      審判長法官  黃    聰    明
                                            法官  林    勝    木
                                            法官  黃    三    哲
右正本證明與原本無異。
不得上訴。
                                      法院書記官  陳    淑    貞
中    華    民    國      八十九      年      三      月      三十一    日
附錄本案論罪科刑法條全文：
刑法第二百七十六條第一項：
因過失致人於死者，處二年以下有期徒刑、拘役或二千元以下罰金。


司法院資訊處製作；財團法人民間司法改革基金會備份。
